# 请教陈版关于同一控制下合并的特殊处理！

提问人：茶前饭后 时间：2017-12-25 12:54:59
请教陈版，问题一：A公司和B公司为同一控制下，现A要合并B公司，因为同一控制下合并要模拟合并期初数，A和B以前至今都在发生往来业务并且都计提了减值损失，为了准确计算模拟期初数的损益表减值损失，是不是要再往前推一年进行模拟合并？也就是要模拟上年度和上上年度的合并才对？因为只有这样才能滚调后准确反映模拟期初合并报表中抵消的减值损失的发生额。 问题二：按照同一控制下合并调整资本公积的思路，受合并分录所限，假如A的投资成本大于B公司净资产享有额，A公司有足够资本公积可以冲减，模拟期初数滚调后是不是要再做一个借：资本公积，贷：盈余公积/未分配利润进行技术上的调整呢？因为这个是符合准则冲减资本公积要求的，请教版主上述两个问题，望指点！拜谢！

回答人：chenyiwei
1 、可以这样理解。当然对前期比较期间的期初的模拟调整可以简化，能够准确确定比较期间的变动和发生金额即可。 2 、同一控制下合并的前期合并报表追溯重述，应尽量保证被合并方留存收益中归属于合并方的份额的完整、全面恢复。

提问人：茶前饭后 时间：2017-12-26 22:19:52
追问请教版主，怎样理解尽量恢复被合并方的权益？比如被合并方的盈余公积，记得新准则规定抵消后不再回复了吗？如若不是，这里面的原理还望版主指点。

回答人：chenyiwei
被合并方的盈余公积归属于合并方的份额应恢复到合并报表层面的未分配利润中。这里的恢复实际上是反映将被合并方前期利润表纳入合并报表范围后的自然滚存结果，如果不完全恢复反而会破坏基本钩稽关系。

提问人：茶前饭后 时间：2017-12-29 22:21:39
不好意思陈版，再请教一下，比如在同一控制下的期初模拟合并时，假如合并比例80%，被合并方期初存在资本公积、盈余公积、专项储备，那么按照准则我的理解如下：本质上对被合并方期初数来说就是母公司与少数股东瓜分了被合并方的期初权益，借方冲减其实收资本、资本公积、专项储备、盈余公积、未分配利润，贷方按照比例得出少数权益，另外要恢复按照比例归属于合并方的资本公积、专项储备、盈余公积、未分配利润，这样对吧？还是不需恢复盈余公积，直接将其归入未分配利润？望版主指点！

回答人：chenyiwei
被合并方盈余公积中归属于合并方的份额仍需恢复，但是直接恢复到未分配利润中。